【裁判字號】    97,交易,16
【裁判日期】    970317
【裁判案由】    過失傷害
【裁判全文】
臺灣基隆地方法院刑事判決              97年度交易字第16號
公  訴  人  臺灣基隆地方法院檢察署檢察官
被      告  甲○○
上列被告因過失傷害案件，經檢察官聲請簡易判決處刑（97年度
調偵字第14、15號），本院認為不宜逕以簡易判決處刑，經改依
通常程序後判決如下：
    主  文
本件公訴不受理。
    理  由
一、聲請簡易判決處刑書意旨詳如附件聲請簡易判決處刑書記載
    。
二、按告訴乃論之罪，告訴人於第一審辯論終結前得撤回告訴；
    又告訴經撤回者，應諭知不受理之判決，並得不經言詞辯論
    為之，刑事訴訟法第238 條第1 項、第303 條第3 款、第30
    7 條分別定有明文。
三、查本件告訴人即被害人乙○○、丙○○告訴被告甲○○過失
    傷害案件，公訴人認被告係觸犯刑法第284 條第1 項前段之
    過失傷害罪嫌，依同法第287 條前段規定，須告訴乃論。茲
    因被告與告訴人業已達成和解，告訴人具狀聲明撤回告訴，
    有撤回告訴狀1 份附於本院97年度基交簡字第39號卷可佐，
    揆諸前開說明，本件顯有刑事訴訟法第451 條之1 第4 項但
    書所列不宜以簡易判決處刑之事由，爰依職權改以通常程序
    進行，並不經言詞辯論，逕為不受理判決之諭知。
據上論斷，應依刑事訴訟法第452 條、第303 條第3 款、第307
條，判決如主文。
中    華    民    國    97    年    3     月    17    日
                  刑事第三庭法  官  黃永定
以上正本證明與原本無異。
如不服本判決應於收受本判決後10日內向本院提出上訴書狀，其
未敘述上訴理由者，並得於提起上訴後10日內向本院補提理由書
狀（均須按他造當事人之人數附繕本）「切勿逕送上級法院」。
中    華    民    國    97    年    3     月    17    日
                            書記官  劉珍珍
附件：
臺灣基隆地方法院檢察署檢察官聲請簡易判決處刑書
                                      97年度調偵字第14號
                                                  第15號
    被      告  甲○○  男  32歲（民國○○年○月○日生）
                        國民身分證統一編號：Ｚ000000000號
                        住臺北縣石門鄉石門村石門53號之1
上列被告因過失傷害案件，業經偵查終結，認為宜聲請以簡易判
決處刑，茲將犯罪事實及證據並所犯法條分敘如下：
        犯罪事實
一、甲○○於民國96年8月22日晚間8時20分許，駕駛車號4937─
    EB號自用小客車，沿基隆市○○區○○路往台北縣金山鄉方
    向行駛，途經基隆市○○區○○路2號前，欲變換至右側之
    外側車道之際，其本應注意汽車行駛時，駕駛人應注意車前
    狀況，並隨時採取必要之安全措施，且汽車在同向二車道以
    上之道路，除應依標誌或標線之指示行駛外，於變換車道時
    ，應讓直行車先行，並注意安全距離；而依當時天候晴朗，
    光線係屬夜間有照明，視距良好，道路並無缺陷及障礙物等
    情觀之，其亦無不能注意之情事，竟僅注意其所駕駛之車輛
    左側狀況，而疏未注意右側車道上之其他車輛行車狀況，即
    行變換車道，致其所駕駛之上開車輛右前保險桿部位旋與適
    沿上開道路外側車道同向直行之乙○○所騎乘，並附載丙○○之車號700─BBD號普通重型機車左後車身發生擦撞，乙○○、丙○○因而人車倒地，乙○○並因此受有左腳擦傷、左
    側挫傷之傷害，丙○○則受有左上臂挫傷、瘀青及左腳擦傷
    之傷害。嗣經警據報趕往現場處理，並通知救護車將乙○○
    、丙○○送醫救治，甲○○則於警員到場時自行表明其係肇
    事人，而自願接受裁判，而為警查悉上情。
二、案經乙○○、丙○○告訴偵辦。
        證據並所犯法條
一、上揭犯罪事實，業據被告甲○○坦承不諱，互核與告訴人乙○○、丙○○警、偵訊指訴情節相符，並有道路交通事故現
    場圖暨調查報告表1份、現場照片7張、道路交通事故談話紀
    錄表影本2份、補充資料(二)影本1份及診斷證明書2份、告訴
    人2人受傷照片共14張在卷可稽。按注意汽車行駛時，駕駛
    人應注意車前狀況，並隨時採取必要之安全措施；又汽車在
    同向二車道以上之道路，除應依標誌或標線之指示行駛外，
    於變換車道時，應讓直行車先行，並注意安全距離，道路交
    通安全規則第94條第3項、第98條第1項第6款分別訂有明文
    ；而依當時各項情狀觀之，被告並無任何不能注意或防止之
    情事，其變換車道時，疏未注意車前及欲切入行駛之右側車
    道上各車輛之行車狀況，並應讓直行之告訴人乙○○所騎乘
    之上開機車先行，亦未注意安全距離，即行變換車道，致肇
    本案車禍，甚係迨其乘坐在右後座之妻子告知後，始知已肇
    事，是其有過失甚明，且告訴人2人所受之上開傷害，與被
    告本案過失駕駛行為間，復有相當因果關係。據此，被告之
    自白與事實相符，其犯嫌已堪認定。
二、核被告所為，係犯刑法第284條第1項前段之過失傷害罪嫌。
    其一過失行為，致使告訴人2人分別受有上開傷害，為想像
    競合犯，請從一重處斷。查被告肇事後，雖係告訴人丙○○
    以電話報警，然於警方到場處理之際，被告在場並自行告知
    處理警員撞到人等情，業據被告即告訴人2人於偵訊時供陳
    一致，並有道路交通事故報案人須知影本1份存卷可憑；是
    被告顯係在警員到場，然尚未知悉肇事者前，即向警員供述
    而自首本案犯行，爰請依刑法第62條前段規定減輕其刑。
三、依刑事訴訟法第451條第1項聲請逕以簡易判決處刑。
    此    致
臺灣基隆地方法院基隆簡易庭
中    華    民    國    97    年    1     月    16    日
                              檢察官  丁  ○  ○
本件正本證明與原本無異
中    華    民    國    97    年    1     月    21    日
                              書記官  林  亮  珠
附錄所犯法條：
刑法第284條第1項
    因過失傷害人者，處6月以下有期徒刑、拘役或5百元以下罰
    金，致重傷者，處1年以下有期徒刑、拘役或5百元以下罰金
    。


司法院資訊處製作；財團法人民間司法改革基金會備份。
